# 长期投资为 0 元的合并报表

提问人：灰姑娘 gdkj 时间：2010-08-18 10:58:37
甲公司以 0 元转让持有的乙公司75%的股份给丙公司，乙公司所有者权益为-3500万元，其中：股本 5000 ，未分配利润-8500。丙公司作为乙公司的母公司做合并报表的分录怎么做？

回答人：chenyiwei
同一控制下的合并还是非同一控制下的合并？如果是非同一控制下，则乙公司购买日的公允价值情况？